# IPO 公司股权激励费用计算问题

提问人：helenpqh 时间：2022-03-26 23:33:30
某IPO公司在 2021 年 10 月对部分员工实施股权激励（通过实际控制人任职GP的合伙企业持股平台进行股权激励），激励方案具体如下：一、限制性股票解除限售安排激励对象所获授限制性股票分四批解除限售，在当年考核达标的前提下，解除限售时间安排如下：解除限售安排 解除限售 时间 解除限售比例第一批解除限售 2021 年 12 月 31 日25%第二批解除限售 2022 年 12 月 31 日25%第三批解除限售 2023 年 12 月 31 日25%第四批解除限售 2024 年 12 月 31 日25%若公司在激励计划有效期内完成IPO，激励对象所持合伙企业合伙份额对应的限制性股票须在上市后根据相关法律的规定另行限售 36 个月，原则上不允许退出；限售期满后分 2 年按照每年不高于50%的比例分批次解除限售，已解除限售的限制性股票可在窗口期内（每 6 个月开放一次或由公司自行决定并报由董事会同意后增设时间窗口）按届按届 时 市市 场 价格价格减减持。持。（即在法定限售期（ 36 个月，或遵循届时法律法规规定，下同）届满之日解除限售50%，在法定限售期届满之日起 12 个月后解除限售50%，即上市后上市后 满 4 年才能解除限售 100% ）如激励对象为公司法定高管，则按届时法律法规的相关规定予以减持。二、限制性股票解除限售条件激励计划解除限售条件仅涉及个人绩效考核，激励对象个人的绩效考核按照公司现行的薪酬与考核的相关规定组织实施，公司董事会将审议确认激励对象在解除限售的前一个会计年度的绩效考核结果所属等级，及激励对象当期可解除限售的比例。激励对象个人当期实际可解除限售数量＝激励对象个人获授限制性股票总量×激励对象当期可解除限售比例×个人标准系数（根据考核结果分为100%，80%，50%，0%）。三、激三、激励励 对 象象离离 职细则 序号序号 离离 职时间 是否上市离离 职 退出价格 1 限售期内（2024/12/31前）无论是否上市负面离职实际出资额 2 限售期内（2024/12/31前）无论是否上市非负面离职实际出资额×（1+年化5%收益率×持股年限） 3 限售期满（2024/12/31后）未上市负面离职实际出资额 4 限售期满（2024/12/31后）未上市非负面离职“实际出资额×（1+按年化5%收益率×持股年限）”与账面净资产值的孰高值要求 5 限售期满（2024/12/31后）已上市但在法定限售期内（ 36 个月或遵循届时法律法规规定）负面离职实际出资额 6 限售期满（2024/12/31后）已上市但在法定限售期内（ 36 个月或遵循届时法律法规规定）非负面离职为激励对象向公司发出书面离职通知之日前 120 日（如公司上市不满 120 日的，则自上市日起至激励对象向公司发出书面离职通知之日止）的股票交易均价的80%或公司的账面净资产值（取两者孰高） 7 限售期满（2024/12/31后）已上市并在法定限售期外负面离职可继续持有，或在合伙企业规定的窗口期内（每 6 个月开放一次或由公司自行决定并报由董事会同意后增设时间窗口）向合伙企业申请在二级市场进行减持，具体减持数量需按照本管理办法的规定，由激励对象申报并经合伙企业普通合伙人同意后即可执行，原则上合伙企业普通合伙人应配合激励对象进行股份减持，除本管理办法规定的限制条件外，不应额外设置限制条件。 8 限售期满（2024/12/31后）已上市并在法定限售期外非负面离职四、公司上市安排排预计公司 2023 年 12 月 31 日上市，由于上市后法定限售期为 3 年，到 2026 年 12 月 31 日满 3 年，激励对象在 2026 年 12 月 31 日可以按照市场价格解禁50%，在在 2027 年 12 月 31 日按照市场价格解禁50%。（前提，需经持股平台普通合伙人同意后）五、公司离离 职 率率根据公司历史离职数据统计，员工离职率为10%。
请问 ：： 1 、 在计算股权激励费用的时候，是否需要考虑公司上市后法定限售期满分两次分别解禁50%的影响？如是，是否将总股权激励费用的50%在 2021 年 10 月 31 日至 2026 年 12 月 31 日分摊，将另外50%的股权激励费用在 2021 年 10 月 31 日至 2027 年 12 月 31 日分摊？ 2 、 如果考虑公司上市后法定限售期满分两次分别解禁50%的影响，结合激励对象离职细则，由于限售期满的时间为 2024 年 12 月 31 日，而公司预计上市时间为 2023 年 12 月 31 日，即限售期满时公司已上市但在法定限售期内。激励对象如果想拿到100%的股权得等到上市后满 4 年（上市后满 4 年即 2027 年12 月 31 日才能解除限售100%），所以在各期分摊股权激励费用时，不需要考虑分四批解除限售比例25%的影响，而是按照 1 的方法在各个等待期内按天平均分摊？ 3 、 如果不考虑公司上市后法定限售期满分两次分别解禁50%的影响，是不是参照一次授予分期行权的股权激励费用计算方法计算， 4 次分期行权的股权（每次25%）等待期分别为 2021 年 10 月 31 日至 2021 年 12 月 31 日、2021 年 10 月 31 日至 2022 年 12 月 31 日、 2021 年 10 月 31 日至 2023 年 12 月 31 日、 2021 年 10 月 31 日至 2024 年 12 月 31 日？ 4 、 前述 1 、 2 、 3 方法分摊时均需要考虑离职率和员工每年考核结果对行权数量的影响。
感感 谢 ！！

回答人：chenyiwei
最主要的考虑是：是否激励对象只需满足了相应期限内的个人考核条件，即可获得相应的激励股份？在后续上市后的法定锁定期内，即使出现考核不达标或者离职的情况，已解锁的激励股份也不会丧失？
如果是，则等待期不含上市后的法定锁定期，只需考虑股权激励方案中各批次的解除限售时间即可。